Ezequiel Zion



Perfil

Soy un joven detallista, auto-didacta, dedicado y perseverante, con conocimientos en desarrollo de sistemas informáticos y producciones audiovisuales, lleno de voluntad de aprender y trabajar para superarme.

Actualmente vivo en **Palermo**, Buenos Aires y tengo **20 años**.

Contacto

Teléfono: +54 9 11 3323 4385
Mail: ezequielzionwork@gmail.com
Github: github.com/ezequielzion ₽
Portfolio: youtube.com/c/... ₽

Experiencia

Country Magazine | Mayo 2020 - Presente

Mantenimiento, diseño y remodelación de su sitio web utilizando Wordpress, HTML, CSS, SQL y PHP.

Menorá Villa Crespo | 2019 - Presente

Creador de producciones audiovisuales para la página de instagram de Menorá Villa Crespo.

Editor Freelance de video | 2019 - Presente

Realicé trabajos de edición a pedido para varios clientes. Entre mis herramientas utilicé y utilizo Premiere Pro y Photoshop.

Educación

Universidad de Buenos Aires | 2019 - Presente

Actualmente cursando el segundo año de la carrera Lic. en Ciencias de la Computación, en FCEN.

Escuela Técnica ORT | 2013 - 2017

Egresado de la orientación en informática y medios de comunicación digitales.

Conocimientos

- · HTML (2/5)
- · C++ (2/5)
- Photoshop (4/5)

- · CSS (2/5)
- · C# (2/5)
- Premiere Pro (4/5)

- $\cdot SQL(2/5)$
- Java (1/5)
- Ilustrator (2/5)

- · PHP (1/5)
- · Linux (1/5)
- After Effects (1/5)
- Wordpress y CMS (3/5) Haskell (1/5)
- Paquete de Office (4/5)

ldiomas

- Español (nativo)
- · Inglés (CAE) 🛭
- Italiano (nivel A2, certificado en trámite)
- Portugués